臺灣桃園地方法院小額民事判決
111年度桃保險小字第73號
原      告  明台產物保險股份有限公司

法定代理人  長瀬耕一
訴訟代理人  陳振盛  
            莊友仁  
被      告  易俊帆  
上列當事人間請求損害賠償事件，本院於民國111年3月31日言詞
辯論終結，判決如下：
　　主    文
被告應給付原告新臺幣伍仟陸佰壹拾陸元，及自民國一一０年十
二月十七日起至清償日止，按週年利率百分之五計算之利息。
訴訟費用新臺幣壹仟元由被告負擔。
本判決得假執行。
    理由要領
經查，被告開啟肇事車輛車門不慎碰撞原告保戶所有之系爭車輛
左後車門等情，有航空警察局保安警察大隊道路交通事故當事人
登記聯單、現場圖、行車及駕駛執照、估價單、結帳工單、統一
發票、汽車保險單、汽車險賠款同意書及照片附卷可參（見本院
卷第6頁、第9至10頁、第16至21頁），堪信為真實。又系爭車輛
因系爭事故毀損支出維修工資新臺幣（下同）576元、烤漆5,040
元，合計5,616元等情，有估價單及統一發票附卷可參（見本院
卷第9至10頁）。原告自得請求被告應賠償系爭車輛因回復原狀
所必要之費用。又汽車維修廠係以其汽車維修之專業智識就事故
車輛即系爭車輛車身損害情形、損害部位及是否影響日後行車安
全等情為綜合判斷，始進行系爭車輛修繕或更換。上開估價單所
載維修項目及修復費用自為系爭車輛因本件事故毀損之必要修復
項目及費用，被告抗辯碰撞很輕微毋庸烤漆云云（見本院卷第36
頁反面）尚不可採。是原告請求被告賠償5,616元及遲延利息為
有理由。
中　　華　　民　　國　　111 　年　　4 　　月　　20　　日
                  桃園簡易庭  法  官  張明宏
以上為正本係照原本作成。
如不服本判決，應於送達後20日內，向本院提出上訴狀並表明上
訴理由，如於本判決宣示後送達前提起上訴者，應於判決送達後
20日內補提上訴理由書（須附繕本）。
如委任律師提起上訴者，應一併繳納上訴審裁判費。   
中　　華　　民　　國　　111 　年　　4 　　月　　20　　日
                              書記官  石曉芸
附錄：
一、民事訴訟法第436條之24第2項：
　  對於小額程序之第一審裁判上訴或抗告，非以其違背法令為
    理由，不得為之。
二、民事訴訟法第436條之25：
　  上訴狀內應記載上訴理由，表明下列各款事項：
　  ㈠原判決所違背之法令及其具體內容。
　  ㈡依訴訟資料可認為原判決有違背法令之具體事實。
三、民事訴訟法第471條第1項：（依同法第436條之32第2項規定
    於小額事件之上訴程序準用之）
    上訴狀內未表明上訴理由者，上訴人應於提起上訴後20日內
    ，提出理由書於原第二審法院；未提出者，毌庸命其補正，
    由原第二審法院以裁定駁回之。